【裁判字號】    92,訴,1072
【裁判日期】    920910
【裁判案由】    毒品危害防制條例
【裁判全文】
臺灣板橋地方法院刑事判決                        九十二年度訴字第一七二號
    公  訴  人  臺灣板橋地方法院檢察署檢察官
    被      告  甲○○
右列被告因違反毒品危害防制條例案件，經檢察官提起公訴（九十二年度毒偵緝字第
三七號）暨移
    主  文
甲○○連續施用第一級毒品，累犯，處有期徒刑捌月；又連續施用第二級毒品，累犯
，處有期徒刑肆月；應執行有期徒刑拾月。
    事  實
一、甲○○曾有違反麻醉藥品管理條例、違反毒品危害防制條例等前科，其於民國（
    下同）八十五年間因違反麻醉藥品管理條例案件，經本院於八十六年五月二十日
    以八十六年度訴字第五五四號判決有期刑四月確定，並於八十六年九月一日易科
    罰金執行完畢。又甲○○因施用毒品，經本院以八十八年度毒聲字第四四三七號
    裁定送觀察勒戒後，認無繼續施用毒品傾向，由臺灣板橋地方法院檢察署檢察官
    於八十九年九月十四日以八十九年度毒偵字第五七二一號、毒偵緝字第一○三○
    號不起訴處分確定。竟不知悔改，於前揭不起訴處分確定後五年以內，基於施用
    第一級毒品海洛因之概括犯意，自九十一年七月七日或八日某時起至九十二年一
    月十一日或十二日某時止，在臺北市○○○路○段一三七巷二十八號四樓或臺北
    縣土城市○○街六十一巷二弄九號二樓，以針筒注射方式，施用第一級毒品海洛
    因多次，並於施用後將針筒丟棄而滅失；再另基於施用第二級毒品安非他命之概
    括犯意，自九十一年七月七日或八日某時起至九十二年一月十一日或十二日某時
    止，在臺北市○○○路○段一三七巷二十八號四樓或臺北縣土城市○○街六十一
    巷二弄九號二樓住處，以自有之吸食器施用第二級毒品安非他命，並於施用後將
    吸食器丟棄而滅失。嗣為警先於九十一年七月九日晚間九時四十分許，在臺北縣
    板橋市○○路○段一三○巷十二號之一（二樓）查獲，經採集甲○○尿液送驗，
    呈嗎啡及安非他命陽性反應；經臺灣板橋地方法院檢察署發佈通緝，由警於九十
    二年一月十三日晚間七時三十分，在臺北縣土城市○○街六十一巷二弄九號二樓
    捕獲，並採集尿液檢驗，呈嗎啡及安非他命陽性反應，始偵知上情。甲○○因本
    件施用毒品犯行，經本院於九十一年十月二十二日九十一年度毒聲三五○○號裁
    定觀察勒戒，經臺灣臺北看守所附設勒戒處所認有繼續施用毒品傾向，由本院於
    九十二年二月二十六日以九十二年度毒聲字第六○四號裁定令入戒治處所施以強
    制戒治一年。
二、案經臺北市政府警察局大同分局報請臺灣板橋地方法院檢察署檢察官偵查起訴及
    移送併辦。
    理  由
一、訊據被告甲○○固坦承於前揭時地分別施用第一級毒品海洛因、第二級毒品安非
    他命多次；而被告甲○○於九十一年七月九日為警查獲後採集之尿液，經送臺北
    市療養院以酵素免疫分析法、氣相層析質譜儀初驗及經送法務部調查局以螢光偏
    極免疫分析法及氣相層析質譜儀分析法複驗結果，均呈嗎啡陽性反應及甲基安非
    他命陽性反應，有該院煙毒尿液檢驗報告書及該局九十二年八月八日調科壹字第
    ○九二○○二五二○五○號函各一件在卷可稽；且被告於九十二年一月十三日為
    警查獲後採集之尿液，經送臺灣檢驗科技股份有限公司以酵素免疫分析法及氣相
    層析質譜儀檢驗結果，亦呈嗎啡及甲基安非他命陽性反應，有該公司九十二年二
    月十二日濫用藥物尿液檢驗報告一件附卷可佐，足認被告前開不利於己之自白，
    應與事實相符。雖被告於偵查否認施用毒品犯行，惟與上開積極證據有悖，應非
    可採。事證明確，被告犯行洵堪認定，應依法論科。
二、按被告甲○○曾因施用毒品，經本院以八十八年度毒聲字第四四三七號裁定送觀
    察勒戒後，認無繼續施用毒品傾向，由臺灣板橋地方法院檢察署檢察官於八十九
    年九月十四日以八十九年度毒偵字第五七二一號、毒偵緝字第一○三○號不起訴
    處分確定，有上揭不起訴處分書、臺灣高等法院被告全國前案紀錄表各一件在卷
    可稽。竟不知悔改，於前揭不起訴處分確定後五年以內，分別施用第一級毒品海
    洛因、第二級毒品安非他命，核其所為，係犯毒品危害防制條例第十條第一項施
    用第一級毒品罪、第二項施用第二級毒品罪；其先後多次施用第一級毒品海洛因
    、第二級毒品安非他命之犯行，時間緊接，所犯分別為構成要件相同之罪，均為
    連續犯，應分別論以連續施用第一級毒品罪及連續施用第二級毒品罪。而其施用
    第一級毒品海洛因、施用第二級毒品安非他命前後持有之低度行為，應各為其施
    用之高度行為所吸收，均不另論罪。又被告所犯上開連續施用第一級毒品罪與連
    續施用第二級毒品罪，犯意各別，行為互殊，應予分論併罰。公訴人雖未就被告
    於九十一年七月九日為警查獲採尿前二十六小時及九十六小時以外之施用第一級
    毒品及施用第二級毒品罪行起訴，惟與前揭起訴部分有連續犯之裁判上一罪，本
    院自應併予審理。復被告於八十五年間因違反麻醉藥品管理條例案件，經本院於
    八十六年五月二十日以八十六年度訴字第五五四號判決有期刑四月確定，並於八
    十六年九月一日易科罰金執行完畢，有臺灣高等法院被告全國前案紀錄表一件在
    卷可稽，是被告於前案有期徒刑執行完畢後，再犯本件施用第一級毒品罪及施用
    第二級毒品罪，均為累犯，並皆遞加重其刑。爰審酌被告曾有違反麻醉藥品管理
    條例、違反毒品危害防制條例前科，素行不佳，其犯罪動機、目的、手段、次數
    、及經毒品觀察勒戒後，仍再犯本件之罪，及其犯罪後坦承犯行等一切情狀，分
    別量處如主文所示刑，並定其應執行之刑。
三、又雖被告曾於八十六年間因施用毒品案件，經本院於九十年二月二十七日以八十
    九年度訴緝字第一四七號判決免刑確定，惟該判決係依毒品危害防制條例規定，
    採用本院八十八年度毒聲字第四四三七號送觀察勒戒裁定及臺灣臺北看守所附設
    勒戒處所於八十九年九月二日出具之有無繼續施用毒品傾向證明書，認被告無繼
    續施用毒品傾向，而判決被告施用毒品部分免訴，有上揭判決書一件附卷可參。
    對照臺灣板橋地方法院檢察署八十九年九月十四日以八十九年度毒偵字第五七二
    一號、毒偵緝字第一○三○號不起訴處分書，亦是援引相同之裁定及有無繼續施
    用毒品傾向證明書作為不起訴處分之理由。惟前開不起訴處分之時間，已在上揭
    判決之前，故認定被告一犯施用毒品部分，應爰引前揭不起訴處分，附此敘明。
據上論斷，應依刑事訴訟法第二百九十九條第一項前段，毒品危害防制條例第十條第
一項、第二項，刑法第十一條前段、第五十六條、第四十七條、第五十一條第五款，
判決如主文。
本案經檢察官陳伯厚到庭執行職務
中    華    民    國      九十二      年      九      月      十      日
                                      臺灣板橋地方法院刑事第一庭
                                          法  官  高    玉    舜
右正本證明與原本無異。
如不服本判決，應於判決送達後十日內，向本院提出上訴狀。
                                          書記官  田    世    杰
中    華    民    國      九十二      年      九      月    十一      日
附錄本案論罪科刑法條全文：
毒品危害防制條例第十條
施用第一級毒品者，處六月以上五年以下有期徒刑。
施用第二級毒品者，處三年以下有期徒刑。


司法院資訊處製作；財團法人民間司法改革基金會備份。
